【裁判字號】    99,交聲,532
【裁判日期】    990630
【裁判案由】    聲明異議
【裁判全文】
臺灣臺南地方法院交通事件裁定         99年度交聲字第532號
移送機關    交通部公路總局嘉義區監理所麻豆監理站
異議人即
受處分人    甲○○
上列異議人即受處分人因違反道路交通管理處罰條例案件，對於
交通部公路總局嘉義區監理所麻豆監理站民國99年4 月16日所為
之裁決處分（處分案號：麻監裁罰字第裁75-M00000000號），聲
明異議，本院裁定如下：
    主  文
異議駁回。
    理  由
一、原處分意旨略以：異議人即受處分人甲○○（下稱異議人）
    駕駛其所有車牌號碼8R-6548 號自用一般小客車，於民國99
    年3 月15日20時23分許，在臺南縣麻豆鎮176 線與鎮道8 號
    之交岔路口處，因駕車行經設有燈光號誌管制之交岔路口闖
    紅燈，遭臺南縣警察局交通警察隊員警當場攔停製單舉發，
    嗣經移送機關即交通部公路總局嘉義區監理所麻豆監理站認
    其違規事證明確，依照道路交通管理處罰條例第53條第1 項
    、第63條第1 項第3 款及違反道路交通管理事件統一裁罰基
    準表之規定，裁處異議人罰鍰新臺幣（下同）2,700 元，並
    記違規點數3 點等處分。
二、本件聲明異議意旨略以：本件舉發員警於異議人經過紅綠燈
    約五、六百公尺，到達下一個紅綠燈始將異議人攔下，且未
    提出任何證據證明異議人係於何處違規，因而為此聲明異議
    等語。
三、按汽車駕駛人，行經有燈光號誌管制之交岔路口闖紅燈者，
    處1,800 元以上5,400 元以下罰鍰；汽車駕駛人，有違反道
    路交通管理處罰條例第53條之情形者，記違規點數3 點。道
    路交通管理處罰條例第53條第1 項、第63條第1 項第3 款分
    別定有明文。
四、經查：
(一)異議人駕駛其所有車牌號碼8R-6548 號自用一般小客車，於
    99年3 月15日20時23分許，在臺南縣麻豆鎮176 線與鎮道8
    號之交岔路口處，經警認駕駛人有行經交岔路口闖紅燈之違
    規行為，遭臺南縣警察局交通警察隊警員當場攔停製單舉發
    等情，有臺南縣警察局99年3月15日南縣警交字第M00000000
    號舉發違反道路交通管理事件通知單1 紙附卷可稽。另按證
    人即當日舉發本違規事件之臺南縣警察局交通警察隊警員陳
    俊明於99年5 月12日本院調查時到庭結證稱：「（問：本件
    是否你舉發？〈提示舉發單並告以要旨〉）是我舉發的。」
    、「（問：當時情形如何？）我與洪仁祥小隊長在3 月15日
    駕駛巡邏車執行20時到24時的巡邏勤務，我從隊部出發沿17
    6 線道東往西行駛至南61線路口時，剛好176 與南61路口有
    三色號誌，176 線道號誌是紅燈，我是第一部停在停止線前
    方，異議人從我右側慢車道，東往西行駛在176 線道，直接
    闖紅燈超越過去，我與小隊長看到便打開警示燈，請小隊長
    拿起錄影機，我看他開過去以後，前方約五十公尺又有壹組
    號誌燈（綠燈），再過100 公尺，異議人又闖越一個紅燈（
    176 線道與鎮道○ 號路口號誌），此時有被我們錄影下來，
    異議人一直在176 線道往西行駛，我們有持夜間指揮棒將異
    議人攔停後，告知我們服務單位並依照程序將他舉發，並全
    程錄音錄影，異議人一直說他沒有闖紅燈。」、「（問：異
    議人闖越176 線道與南61線道路口紅燈號誌時，你們當時並
    未開始攝影？）是的。」、「（問：異議人闖越176 線道與
    鎮道○ 號路口紅燈時，你們的巡邏車距離異議人所駕駛自小
    客車多遠？）大概在他後方一百公尺。」、「（問：這段一
    百公尺的距離中間有無穿插其他車輛？）沒有，都沒有任何
    車流交會，也沒有其他車輛穿插行駛，因為當時我停第一部
    ，異議人闖越第一個紅燈我便馬上追上去。」等語明確（詳
    本院卷第24頁至第25頁）。
(二)其次，本院復於99年5 月12日當庭勘驗案警員取締過程之攝
    影光碟，其內容為：「(一)在畫面顯示2 秒左右：號誌為綠燈
    。(二)在畫面顯示7 秒左右：號誌為紅燈，有一輛車牌號碼不
    詳之自小客車闖越紅燈。(三)在畫面顯示29秒至59秒左右：沒
    有畫面，其中在畫面顯示54秒左右，警察稱：先生，你好，
    你連續闖兩個紅燈（台語）；異議人稱：哪有（台語）。接
    著是警員與異議人之對話。(四)在畫面顯示59秒以後：只有照
    到遭攔停之白色自小客車車後保險桿位置。(五)在畫面顯示4
    分10秒左右：畫面顯示遭攔停之自小客車車牌號碼為8R-654
    8 號。」，有本院勘驗筆錄在卷可稽（詳本院卷第25頁）。
    則依上開勘驗之結果，佐以證人陳俊明於本院勘驗時復證稱
    ：「（問：你說畫面顯示兩秒之號誌是何路口？）是一個Ｔ
    字路口，這個路口異議人沒有闖紅燈。」、「（問：畫面7
    秒時有一個車號不詳之自小客車闖越紅燈，該紅燈是何路口
    之號誌？）176 線道與鎮道○ 號路口。」等語（詳本院卷第
    25頁），足認異議人駕駛上開自小客車行經臺南縣麻豆鎮17
    6 線與鎮道8 號之交岔路口時，確有闖紅燈之違規行為，實
    甚明確。
五、綜上所述，異議人於上揭時、地，確有駕駛上開自小客車行
    經交岔路口闖紅燈之行為，堪以認定。從而，移送機關依道
    路交通管理處罰條例第53條第1 項、第63條第1 項第3 款及
    違反道路交通管理事件統一裁罰基準表之規定，裁處異議人
    罰鍰2,700 元，並記違規點數3 點，於法並無違誤。是本件
    異議人之異議為無理由，應予駁回。
六、據上論斷，應依道路交通管理處罰條例第87條第2 項、道路
    交通案件處理辦法第19條，裁定如主文。
中    華    民    國    99    年    6     月    30    日
                  交通法庭法  官  鄭燕璘
以上正本證明與原本無異。
如不服本裁定應於送達後5日內向本院提出抗告狀（應附繕本）
。
                          書記官  蔡明峰
中    華    民    國    99    年    6     月    30    日

司法院資訊處製作；財團法人民間司法改革基金會備份。
